臺灣高雄地方法院刑事判決　　　　　 100年度審易字第3492號
聲　請　人　臺灣高雄地方法院檢察署檢察官　　　　　　　
被　　　告　江其清
　　　　　　陳宛柔
上列被告因妨害婚姻案件，經檢察官聲請以簡易判決處刑（ 100
年度偵字第21316、22824號），本院認不應以簡易判決處刑（原
案號：100年度簡字第4839 號），改依通常程序審理，判決如下
：
    主  文
本件公訴不受理。  
    理  由
一、本件原聲請簡易判決處刑意旨如附件檢察官聲請簡易判決處
    刑書之記載。
二、按告訴乃論之罪，告訴人於第一審辯論終結前，得撤回其告
    訴；又告訴經撤回者，法院應諭知不受理之判決，且得不經
    言詞辯論為之，刑事訴訟法第238條第1項、第303條第3款、
    第307條分別定有明文。次按刑法第239條之罪，須告訴乃論
    ，亦為同法第245條第1項所明定。
三、經查，本件被告江其清、陳宛柔因妨害婚姻案件，經檢察官
    聲請以簡易判決處刑，認係犯刑法第239 條之通姦、相姦罪
    嫌，而通、相姦罪依上開刑法第245條第1項之規定，須告訴
    乃論。茲因告訴人沈紀陵、陳柏元於本院調查中分別撤回本
    案對被告陳宛柔、江其清之刑事告訴，而有刑事撤回告訴狀
    2 份在卷可稽，揆諸上開法之所文，爰不經言詞辯論，逕諭
    知不受理之判決。
據上論斷，應依刑事訴訟法第452 條、第303 條第3 款、第 307
條，判決如主文。 
中    華    民    國   100    年    10    月    26    日
                  刑事第三庭    審判長法  官  李東柏

                                      法  官  黃右萱

                                      法  官  陳奕帆
以上正本證明與原本無異。
如不服本判決應於收受送達後10日內向本院提出上訴書狀，並應
敘述具體理由；如未敘述上訴理由者，應於上訴期間屆滿後20日
內向本院補提理由書（均須按他造當事人之人數附繕本）「切勿
逕送上級法院」。
中    華    民    國   100    年    10    月    26    日
                                      書記官  張義龍

附件：
臺灣高雄地方法院檢察署檢察官聲請簡易判決處刑書
                                    100年度偵字第21316號
                                               第22824號
    被      告  江其清  男  44歲（民國○○年○月○日生）
                        身分證統一編號：Ｚ000000000號
                        住高雄市前金區○○○路466號
                陳宛柔  女  29歲（民國○○年○月○○日生）
                        身分證統一編號：Ｚ000000000號
                        住高雄市○○區○○路95之1號6樓

上列被告因妨害婚姻及家庭案件，業經偵查終結，認為宜以簡易
判決處刑，茲將犯罪事實及證據並所犯法條分敘如下：
        犯  罪  事  實
一、江其清係沈紀陵之夫、陳宛柔係陳柏元之妻，均為有配偶之
    人，亦均明知對方為有配偶之人，竟基於通相姦之犯意，於
    民國 100年5月5日18時許，在高雄市○○區○○街40號「威
    尼斯汽車旅館」 226室內，由江其清以其生殖器插入陳宛柔
    陰道內來回摩擦至射精之方式，而為姦淫行為。嗣於上開時
    地，經陳宛柔之夫陳柏元託其母吳桂美及其弟陳柏村會同警
    方到場而查悉上情。
二、案經陳柏元、沈紀陵告訴偵辦。
        證  據  並  所  犯  法  條
一、證據名稱暨待證事實：
  ┌──┬───────────┬───────────┐
  │編號│    證  據  名  稱    │    待  證  事  實    │
  ├──┼───────────┼───────────┤
  │ 一 │被告陳宛柔於警詢時及本│有於前揭時、地，與被告│
  │    │署偵查中的自白及結證。│江其清發生性交行為，又│
  │    │                      │事前雙方即知彼此均為有│
  │    │                      │配偶之人等全部犯罪事實│
  │    │                      │。                    │
  ├──┼───────────┼───────────┤
  │ 二 │被告江其清於警詢時及本│坦承有於前揭時、地，與│
  │    │署偵查中的部分自白。  │被告陳宛柔至汽車旅館等│
  │    │                      │部分事實，惟辯稱：兩人│
  │    │                      │係為談公事至汽車旅館，│
  │    │                      │20多分鐘後，被告陳宛柔│
  │    │                      │主動抱伊，然後自慰，伊│
  │    │                      │在旁觀看，接下來伊就脫│
  │    │                      │衣服，亦自慰射精云云，│
  │    │                      │然被告陳宛柔業已就通相│
  │    │                      │姦之經過指證歷歷，復參│
  │    │                      │以現場棉被凌亂，顯非單│
  │    │                      │純談公事所致，又浴室潮│
  │    │                      │濕並放有水，且有使用過│
  │    │                      │之衛生紙等情，是被告江│
  │    │                      │其清所辯顯然避重就輕，│
  │    │                      │與一般社會常情及經驗法│
  │    │                      │則不符。              │
  ├──┼───────────┼───────────┤
  │ 三 │證人即被告陳宛柔之配偶│發現經過及現場狀況等事│
  │    │陳柏元、陳柏元之母吳桂│實。                  │
  │    │美和陳柏元之弟陳柏村於│                      │
  │    │警詢時及本署偵查中的證│                      │
  │    │述。                  │                      │
  ├──┼───────────┼───────────┤
  │ 四 │（一）高雄市政府警察局│現場係汽車旅館，被告江│
  │    │      苓雅分局臨檢紀錄│其清、陳宛柔孤男寡女共│
  │    │      表。            │處一室，又床上棉被凌亂│
  │    │（二）高雄市政府警察局│，浴室浴缸內有水，地板│
  │    │      苓雅分局搜索扣押│潮濕，蓮蓬頭有使用過，│
  │    │      筆錄。          │且床上並留有一團使用過│
  │    │（三）高雄市政府警察局│之衛生紙等狀況之事實。│
  │    │      苓雅分局扣押物品│                      │
  │    │      收據／無應扣押之│                      │
  │    │      物證明書。      │                      │
  │    │（四）高雄市政府警察局│                      │
  │    │      苓雅分局扣押物品│                      │
  │    │      目錄表。        │                      │
  │    │（五）自願受搜索同意書│                      │
  │    │      。              │                      │
  │    │（六）現場照片8張。   │                      │
  │    │（七）通聯調閱查詢單。│                      │
  │    │（八）高雄市政府警察局│                      │
  │    │      苓雅分局查訪表。│                      │
  │    │（九）旅客進房表。    │                      │
  └──┴───────────┴───────────┘
二、所犯法條：
    核被告江其清、陳宛柔所為，均係犯刑法第 239條通相姦罪
    嫌。
三、依刑事訴訟法第451條第1項聲請逕以簡易判決處刑。
    此    致
臺灣高雄地方法院
中    華    民    國   100    年    8     月    17    日
                              檢  察  官  李  政  達
上正本證明與原本無異
中    華    民    國   100    年    8     月    23    日
                              書  記  官
附錄所犯法條：
中華民國刑法第239條
（通姦罪）
有配偶而與人通姦者，處 1 年以下有期徒刑。其相姦者亦同。

附記事項：本件係依刑事訴訟法簡易程序辦理，法院簡易庭得不
傳喚被告、輔佐人、告訴人、告發人等出庭即以簡易判決處刑；
被告、被害人、告訴人等對告訴乃論案件如已達成民事和解而要
撤回告訴或對非告訴乃論案件認有受傳喚到庭陳述意見之必要時
，請即另以書狀向簡易法庭陳述或請求傳訊。